

Guillermo Grotz

Business Development Manager Presales Cloud

De Saragossa 125, Piso 1, Depatamento 3, 08006, Barcelona, España +34 711 759 309 · guillermo@grotz.com.ar

Fecha de nacimiento 02/01/1980 (43 años)

Competencias Office 365

Windows 11 Enterprise

Enterprise Mobility & Security

Azure Active Directory

Exchange Online

SharePoint Online

Power Platform

Adobe Photoshop

OBS Studio

Adobe Premier

Google Workplace

AWS

Idiomas

Español

Inglés

Perfil profesional

Experto en venta consultiva de soluciones corporativas. +20 años de experiencia, con foco en el ecosistema Microsoft, así como también otras tecnologías de competencia (Google, Zoho, AWS) para una comprensión más integral del mercado Cloud (Colaboración, Infraestructura y Movilidad+Seguridad).

Actualmente basado en Barcelona (dispuesto a reubicación y trabajo remoto), habiendo atendido +30 Partners del mercado Multi-Cloud para TD SYNNEX como Business Development Manager.

Experiencia laboral

Business Development Manager, TD SYNNEX,www.tdsynnex.com - Barcelona, España

Abril 2022 - Junio 2023

- Desarrollé la preventa de servicios en el entorno Multi-Cloud, trabajando con Partners de Microsoft, AWS y Google para impulsar su negocio.
- Realicé reuniones posicionando soluciones y servicios complejos.
- Gestioné exitosamente equipos extendidos, estableciendo relaciones sólidas con personal interno y externo, y enfocado en la rentabilidad.

Microsoft Solutions Architect, SOFTTEK,www.softtek.com - Buenos Aires, Argentina

Marzo 2020 - Marzo 2022

- Formé parte de una práctica de productividad y seguridad que buscaba constantemente formas de mejorar la experiencia de nuestros clientes.
- Trabajé con los clientes para identificar los requisitos comerciales y dar forma al enfoque y las soluciones.
- Creé frecuentemente documentos de requisitos y diseños funcionales para "Modern Workplace".

Business Development Manager, ACCIONA IT,www.acciona-it.com - Buenos Aires, Argentina

Febrero 2012 - Febrero 2020

- Di apoyo e hice crecer al equipo de asesoramiento a clientes, aportando información al resto de empleados sobre los servicios para empresas.
- Creé oportunidades y relacionamiento, tanto telefónicamente como también en reuniones celebradas en forma presencial y remota.
- Aproveché los contactos con equipos internos y con otros socios para ampliar el negocio y generar ingresos adicionales, usando múltiples indicadores para medir los resultados.

Business Development Manager, SOFTWARE ONE, www.softwareone.com - Madrid, España

Abril 2011 - Marzo 2012

- Participé en el desarrollo de negocios corporativos globales de licenciamiento de Software, atendiendo las +20 empresas estratégicas del mundo, y luego válido para todas sus afiliadas.
- Visité en forma periódica periódica a clientes en todo Latinoamérica y Caribe.
- Establecí las bases del proyecto de Partnership de Integradores de Servicios (VAR Assist).

Microsoft Product Manager, DELL COMPUTERS,www.dell.com - Buenos Aires, Argentina

Mayo 2010 - Marzo 2011

- Incorporé el Software en las propuestas Integrales junto con Hardware + Servicios, con un alto foco en Virtualización, Cloud Computing y Staffing.
- Fuí punto de contacto con los principales vendors estratégicos (Microsoft, VMWare, Symantec, etc.) en Argentina.
- Alcancé las Certificaciones Profesionales de Licenciamiento (MCP), y dí posterior entrenamiento (y evaluación periódica) a la fuerza de ventas.

Licensing Sales Specialist, MICROSOFT,www.microsoft.com - Buenos Aires, Argentina

Noviembre 2005 - Abril 2010

- Desempeñé un rol de responsable principal en la concreción de negocios de contratos corporativos de gran envergadura para SouthCone (Argentina, Chile, Bolivia, Paraguay y Uruguay).
- Tuve una interacción diaria con Canal de Partners estratégicos, y decisores de negocio en cada punto.
- Diserté sobre licenciamiento en eventos de relacionamiento y capacitación al Canal de Distribución.

Account Manager, IPLAN NETWORKS,www.iplan.com.ar - Buenos Aires, Argentina

Septiembre 2001 - Octubre 2005

- Promoví la comercialización de packs de servicios integrales de telecomunicaciones que combinaban Telefonía Urbana, InterUrbana e Internacional sobre soluciones de Banda Ancha.
- Dí seguimiento a las propuestas de servicios de valor agregado como AntiVirus+AntiSpam, Storage & Back-Up, FaxServer, VPN, VoIP, Hosting y Housing.

Formación

Tecnicatura en Comercialización, Universidad Argentina de la Empresa (UADE), Buenos Aires

Marzo 2003 - Diciembre 2010

Cursos

MS-900, AZ-900, AI-900, DP-900, SC-900, PL-900, Microsoft

Junio 2021 - Noviembre 2022